臺灣基隆地方法院刑事簡易判決　　　　99年度基簡字第1358號
聲　請　人　臺灣基隆地方法院檢察署檢察官
被　　　告　張嬌娥
選任辯護人　黃丁風律師
　　　　　　黃雅羚律師
　　　　　　黃敬唐律師
被　　　告　蔡玉葉
被　　　告　張陳怡伶
被　　　告　江義隆
被　　　告　溫禧望
被　　　告　楊月卿
被　　　告　楊志勇
被　　　告　蘇秀雲
被　　　告　方基文
上列被告因詐欺案件，經檢察官提起公訴（97年度偵字第2953號
），因被告自白犯罪，本院合議庭裁定認為宜由受命法官獨任逕
以簡易判決處刑如下：
    主  文
張嬌娥共同連續意圖為自己不法之所有，以詐術使人將本人之物
交付，處有期徒刑陸月，如易科罰金，以銀元佰元即新臺幣玖
佰元折算壹日，減為有期徒刑月，如易科罰金，以銀元佰元
即新臺幣玖佰元折算壹日；又共同意圖為自己不法之所有，以詐
術使人將本人之物交付，處有期徒刑肆月，如易科罰金，以新臺
幣壹仟元折算壹日，減為有期徒刑貳月，如易科罰金，以新臺幣
壹仟元折算壹日。應執行有期徒刑肆月，如易科罰金，以銀元
佰元即新臺幣玖佰元折算壹日。
蔡玉葉共同連續意圖為自己不法之所有，以詐術使人將本人之物
交付，處有期徒刑肆月，如易科罰金，以銀元佰元即新臺幣玖
佰元折算壹日，減為有期徒刑貳月，如易科罰金，以銀元佰元
即新臺幣玖佰元折算壹日。
張陳怡伶、江義隆、溫禧望、楊月卿、楊志勇、蘇秀雲共同意圖
為自己不法之所有，以詐術使人將本人之物交付，各處有期徒刑
月，如易科罰金，均以銀元佰元即新臺幣玖佰元折算壹日，
各減為有期徒刑壹月又拾伍日，如易科罰金，均以銀元佰元即
新臺幣玖佰元折算壹日。
方基文共同意圖為自己不法之所有，以詐術使人將本人之物交付
，處有期徒刑月，如易科罰金，以新臺幣壹仟元折算壹日，減
為有期徒刑壹月又拾伍日，如易科罰金，以新臺幣壹仟元折算壹
日。
        事實及理由
一、犯罪事實：
  (一)張嬌娥與其母陳寶玉（於94年6月21日死亡）、綽號「阿凱
    」真實姓名年籍資料不詳之成年男子，為謀向勞工保險局（
    下稱勞保局）詐領勞工保險殘廢給付，約定由張嬌娥找來蔡
    玉葉、張陳怡伶，再由蔡玉葉找來江義隆、溫禧望、楊月卿
    、楊志勇，及由張陳怡伶找來蘇秀雲，張嬌娥、陳寶玉、「
    阿凱」即與蔡玉葉共同基於概括犯意聯絡、與張陳怡伶、江
    義隆、溫禧望、楊月卿、楊志勇、蘇秀雲共同基於意圖為自
    己不法所有之犯意聯絡，明知蔡玉葉、張陳怡伶、江義隆、
    溫禧望、楊月卿、楊志勇、蘇秀雲並無聽力障礙，或雖有聽
    力障礙，但未達足向勞保局申請勞工保險殘廢給付之程度，
    竟先由江義隆、溫禧望、楊月卿、楊志勇分別將己有身分證
    及健保卡交付予蔡玉葉，另由蘇秀雲將己有身分證及健保卡
    交付予張陳怡伶，蔡玉葉、張陳怡伶於分別收集上開身分證
    及健保卡後，連同己有身分證及健保卡，再交付予張嬌娥，
    張嬌娥於收集上開身分證及健保卡後，則透過陳寶玉轉交予
    「阿凱」，約定蔡玉葉、張陳怡伶、江義隆、溫禧望、楊月
    卿、楊志勇、蘇秀雲可各自分取所申請詐領該保險給付之3
    成，餘款則由「阿凱」與張嬌娥、陳寶玉朋分，隨即由「阿
    凱」安排數名姓名年籍均不詳，已達殘廢給付標準之聽力障
    礙人士，分別於附表編號1至7所示之時間、地點，持上開蔡
    玉葉、張陳怡伶、江義隆、溫禧望、楊月卿、楊志勇、蘇秀
    雲之身分證及健保卡，前往該醫院處，佯以蔡玉葉、張陳怡
    伶、江義隆、溫禧望、楊月卿、楊志勇、蘇秀雲名義，接受
    醫師診察，使該醫院醫師誤認為蔡玉葉、張陳怡伶、江義隆
    、溫禧望、楊月卿、楊志勇、蘇秀雲本人就診，依該出面人
    頭之聽力障礙狀況，核發勞工保險殘廢診斷書、聽力檢查報
    告，而張嬌娥於獲取該勞工保險殘廢診斷書、聽力檢查報告
    後，交付予蔡玉葉、張陳怡伶、江義隆、溫禧望、楊月卿、
    楊志勇、蘇秀雲，蔡玉葉、張陳怡伶、江義隆、溫禧望、楊
    月卿、楊志勇、蘇秀雲明知並未親自出面向該醫院醫師求診
    ，該勞工保險殘廢診斷書顯係不實，猶擅自填載勞工保險給
    付申請書，連同上開勞工保險殘廢診斷書、聽力檢查報告，
    透過附表編號1至7所示不知情之所屬職業工會，於附表所示
    時間，持之向勞保局請領勞工保險殘廢給付，使勞保局依該
    勞工保險殘廢診斷書、聽力檢查報告所載，誤認蔡玉葉、張
    陳怡伶、江義隆、溫禧望、楊月卿、楊志勇、蘇秀雲確實經
    該醫院醫師診察有聽力障礙，已達殘廢給付之標準，而於附
    表編號1至7所示核付日期，支付附表所示核付金額予蔡玉葉
    、張陳怡伶、江義隆、溫禧望、楊月卿、楊志勇、蘇秀雲，
    足以生損害於勞保局對於殘廢給付核發之正確性，蔡玉葉、
    張陳怡伶、江義隆、溫禧望、楊月卿、楊志勇、蘇秀雲於詐
    得該殘廢給付後，扣除當初約定應分得之3成後，將餘款交
    付予張嬌娥，張嬌娥再透過陳寶玉轉交予「阿凱」。
  (二)張嬌娥透過其母陳寶玉（已歿），認識何登凱，竟另行起意
    ，基於前述為謀向勞保局詐領勞工保險殘廢給付之犯意，由
    何登凱以其所申請使用之門號0000000000號行動電話，與張
    嬌娥聯絡以人頭出面詐領上開殘廢給付事宜，由張嬌娥找來
    方基文，三人共同基於意圖為自己不法所有之犯意聯絡，明
    知方基文雖有聽力障礙，但未達足向勞保局申請勞工保險殘
    廢給付之程度，竟先由方基文將身分證及健保卡交付予張嬌
    娥，張嬌娥於收集上開身分證及健保卡後，則轉交予何登凱
    ，約定方基文可分取所申請詐領該保險給付之3成，餘款7成
    則由何登凱分6成，張嬌娥分1成，隨即由何登凱安排1名姓
    名年籍不詳，已達殘廢給付標準之聽力障礙人士，接續於附
    表編號8所示之時間、地點，持方基文之身分證及健保卡，
    至該醫院，佯以方基文名義，接受醫師診察，使該醫院醫師
    誤認為方基文本人就診，依該出面人頭之聽力障礙狀況，核
    發聽力檢查報告、勞工保險殘廢診斷書，而張嬌娥於獲取前
    述診斷資料後，交付予方基文，方基文明知並未親自出面向
    該醫院醫師求診，該勞工保險殘廢診斷書顯係不實，猶擅自
    填載勞工保險給付申請書，連同上開勞工保險殘廢診斷書、
    聽力檢查報告等資料，透過不知情之所屬基隆市機器修造業
    職業工會，持之向勞保局請領勞工保險殘廢給付，使勞保局
    依該勞工保險殘廢診斷書、聽力檢查報告等資料所載，誤認
    方基文確實經該醫院醫師診察有聽力障礙，經審查殘廢程度
    符合勞工保險殘廢給付標準表第31項第5等級，按普通疾病
    殘廢給付，於附表編號8所示時間，核付936512元予方基文
    （經抵銷方基文先前勞工貸款121274元，實發金額815238元
    ），足以生損害於勞保局對於殘廢給付核發之正確性，方基
    文於詐得該殘廢給付後，扣除當初約定應分得之3成後，將
    餘款交付予張嬌娥，張嬌娥再親自轉交予何登凱，何登凱取
    其中2萬餘元予張嬌娥。
二、認定事實所依據之證據及理由：
  (一)被告自白：被告於警詢及偵查中自白前述時、地共同詐欺之
    犯行事實，其任意自白核與下列事證相符，應堪可採為證據
    。
  (二)書證：被告蔡玉葉之林口長庚醫院勞工保險殘廢診斷書、聽
    力檢查表、被告蔡玉葉之國軍松山醫院勞工保險殘廢診斷書
    、聽力檢查報告單、被告蔡玉葉之勞工保險給 付申請書（
    兼給付收據）、核定通知書、被告張陳怡伶之臺北市立萬芳
    醫院勞工保險殘廢診斷書、聽力檢查報告、被告張陳怡伶之
    勞工保險給付申請書（兼給付收據、核定通知書、被告江義
    隆之行政院衛生署新竹醫院勞工保險殘廢診斷書、聽力檢查
    報告、被告江義隆之勞工保險給付申請書（兼給付收據）、
    核定通知書、被告溫禧望之臺北市立萬芳醫院勞工保險殘廢
    診斷書、聽力檢查報告、被告溫禧望之勞工保險給付申請書
    （兼給付收據）、核定通知書、被告楊月卿之南門綜合醫院
    勞工保險殘廢診斷書、聽力檢查報告、被告楊月卿之林口長
    庚醫院勞工保險殘廢診斷書、聽力檢查表、被告楊月卿之臺
    北榮民總醫院聽力檢查表、被告楊月卿之勞工保險殘廢給付
    申請書暨給付收據、被告楊志勇之臺北市立萬芳醫院勞工保
    險殘廢診斷書、聽力檢查報告、被告楊志勇之林口長庚醫院
    勞工保險殘廢診斷書、聽力檢查表、被告楊志勇之勞工保險
    殘廢給付申請書暨給付收據、被告蘇秀雲之臺北市立婦幼醫
    院勞工保險殘廢診斷書、被告蘇秀雲之臺大醫院勞工保險殘
    廢診斷書、被告蘇秀雲之勞工保險殘廢給付申請書暨給付收
    據、被告方基文之行政院衛生署新竹醫院勞工保險殘廢診斷
    書、聽力檢查報告、被告方基文之長庚紀念醫院勞工保險殘
    廢診斷書、聽力檢查表、被告方基文之勞工保險殘廢給付申
    請書暨給付收據、被告蔡玉葉之勞工保險殘廢給付核定通知
    書2 張、被告張陳怡伶之勞工保險殘廢給付核定通知書、被
    告江義隆之殘廢給付受理編審清單、被告溫禧望之殘廢給付
    受理編審清單、被告楊月卿之勞工保險殘廢給付核定通知書
    、被告楊志勇之勞工保險殘廢給付核定通知書、被告蘇秀雲
    之殘廢給付受理編審清單、勞保局96年4月16日保給殘字第0
    9660212660號勞工保險殘廢給付函可資佐證。
三、論罪與科刑：
  (一)犯罪事實(一)部分：
  (1)按被告張嬌娥、蔡玉葉、張陳怡伶、江義隆、溫禧望、楊月
    卿、楊志勇、蘇秀雲等人共同為詐欺行為後，94年2月2日修
    正公布之刑法已於95年7月1日生效施行，其中第2條第1項「
    行為後法律有變更者，適用行為時之法律。但行為後之法律
    有利於行為人者，適用最有利於行為人之法律」之規定，係
    規範行為後法律變更所生新、舊法律比較適用之準據法，並
    非刑法實體法律，自不生行為後法律變更之比較適用問題，
    故刑法修正施行後，應適用該修正後之第2條第1項之規定，
    依「從舊、從輕」之原則比較新、舊法律之適用；又比較新
    舊法時，應就罪刑有關之共犯、未遂犯、想像競合犯、牽連
    犯、連續犯、結合犯，以及累犯加重、自首減輕暨其他法定
    加減原因（如身分加減）與加減例等一切情形，綜其全部罪
    刑之結果而為比較後，再適用有利於行為人之法律處斷，而
    不得一部割裂分別適用不同之新、舊法（最高法院24年上字
    第4634號、29年上字第964號判例意旨及最高法院95年度第8
    次刑事庭會議決議參照）。
    經查：
  1.刑法第339條第1項之規定本身，無論觀其構成要件，抑其法
    律效果，固因俱無變動，而無法律變更暨新舊法律比較之可
    言；惟因本法之罰金刑僅規定「或科或併科（新臺幣）一千
    元以下罰金」，是其最低數額之宣告，即應回歸適用刑法第
    33條第5款之總則規定限制。又被告行為後，刑法33條第5款
    所定之罰金刑最低數額業有修正；茲依修正前刑法第33條第
    5款「罰金：（銀元）1元以上。」暨現行法規所定貨幣單位
    折算新臺幣條例第2 條所定折算比例而為換算，本法之罰金
    最低額度本應為銀元1元即新臺幣3元。乃依修正後刑法第33
    條第5款規定，即「罰金：新臺幣1000 元以上，以百元計算
    之。」本法之罰金最低額度業已提高為新臺幣1000元。據此
    而為比較適用，修正後刑法第33條第5 款之規定，顯然較不
    利於被告，本諸刑法第2條第1項所揭櫫之「從舊從輕」原則
    ，本法有關罰金刑之宣告，自仍應適用修正前刑法第33條第
    5 款規定，以銀元1元即新臺幣3元為其所得宣告之最低數額
    （最高法院95年度第八次刑事庭會議決議三(一)1.參照）。
  2.修正前刑法第28條規定：「二人以上共同實施犯罪之行為者
    ，皆為正犯。」，修正後該條規定為：「二人以上共同實行
    犯罪之行為者，皆為正犯。」，揆諸本條之修正理由，係為
    釐清陰謀共同正犯、預備共同正犯、共謀共同正犯是否合乎
    本條之正犯要件，並將陰謀共同正犯、預備共同正犯剔除於
    本條適用之外，以符合近代刑法之個人責任原則、法治國人
    權保障思想及犯罪支配理論。惟本件被告張嬌娥先後與陳寶
    玉、「阿凱」及附表編號1至7所示被告蔡玉葉等人間，就前
    揭犯行具有犯意聯絡及行為分擔，不論依修正前或修正後之
    規定，均屬共同正犯，對被告並無有利或不利之情形，故毋
    庸比較新舊法，應逕行適用裁判時之法律（最高法院95年11
    月7日第21次刑庭會議意旨參照）。
  3.被告張嬌娥先後分別收集附表編號1至7號所載被告蔡玉葉等
    人之身分證及健保卡後，交予陳寶玉，再由陳寶玉轉交「阿
    凱」，嗣取得不實之勞工保險殘廢診斷書、聽力檢查報告後
    ，向勞保局詐領勞工保險殘廢給付，被告蔡玉葉先後2 次向
    勞保局詐領勞工保險殘廢給付，時間緊接，方法相同，觸犯
    構成要件相同之罪，均顯係基於概括犯意反覆為之，依舊刑
    法第56條連續犯之規定，應論以一罪，並加重其刑；而新刑
    法既已刪除連續犯之規定，則所犯多次詐欺犯行，應依數罪
    併罰之規定分論併罰，則依修正後刑法第2條第1項規定比較
    新、舊法結果，自應適用較有利於被告張嬌娥、蔡玉葉行為
    時法律即修正前刑法第56條之規定，論以一罪，並加重其刑
    。
  (2)本院經綜合比較上開法律變更之情形，以94年2月2日修正公
    布前之規定對於本案被告張嬌娥、蔡玉葉、張陳怡伶、江義
    隆、溫禧望、楊月卿、楊志勇、蘇秀雲較為有利，依據修正
    後刑法第2條第1項前段規定，即應適用修正前之上開刑法規
    定，合先敘明。
  (3)核被告張嬌娥、蔡玉葉、張陳怡伶、江義隆、溫禧望、楊月
    卿、楊志勇、蘇秀雲所為，均係犯刑法第339條第1項之詐欺
    取財罪。被告張嬌娥與、陳寶玉、「阿凱」、蔡玉葉、張陳
    怡伶、江義隆、溫禧望、楊月卿、楊志勇、蘇秀雲就上開犯
    行，有犯意聯絡及行為分擔，俱為共同正犯。被告張嬌娥先
    後為附表編號1至7號所示之行為，被告蔡玉葉先後為附表編
    號1 之行為，時間緊接，方法相同，所犯均係構成要件相同
    之罪名，顯均係基於概括犯意反覆為之，依修正前刑法第56
    條連續犯之規定，各論以一罪，並加重其刑。
  (二)犯罪事實(二)部分：
  (1)按刑法於民國94年2月2日修正公布，95年7月1日施行，已如
    前述，新法第2條第1項之規定，係規範行為後法律變更所生
    新舊法律比較適用之準據法，於新法施行後，固應適用新法
    第2條第1項之規定，為「從舊從輕」之比較。惟此部分被告
    張嬌娥、方基文之共同犯罪時間在95年7月1日以後，斯時新
    法業已正式施行，核無新舊法比較適用之問題，應逕行適用
    行為時之新法。又依刑法施行法第1條之1之規定：「中華民
    國94年1月7日刑法修正施行後，刑法分則編所定罰金之貨幣
    單位為新臺幣。94年1月7日刑法修正時，刑法分則編未修正
    之條文定有罰金者，自94年1月7日刑法修正施行後，就其所
    定數額提高為三十倍。但72年6月26日至94年1月7日新增或
    修正之條文，就其所定數額提高為三倍」，相關分則法律之
    罰金刑，自應依上開規定配合調整。據此，刑法第339條第1
    項之規定，因非屬72年6月26日至94年1月7日所新增或修正
    之條文，應就其所定罰金數額提高為三十倍，亦即為新臺幣
    30,000元以下罰金。
  (2)核被告張嬌娥、方基文所為，均係犯刑法第339條第1項之詐
    欺取財罪。被告張嬌娥與何登凱、方基文就上開犯行，有犯
    意聯絡及行為分擔，為共同正犯。
  (三)被告張嬌娥所犯上開犯罪事實(一)共同連續詐欺取財罪，與其
    夥同被告方基文共同所犯犯罪事實(二)之詐欺取財罪，時間相
    隔1年多，應認係犯意各別，應予分論併罰。
  (四)爰審酌被告等人素行尚佳，其智識程度、生活狀況，其犯罪
    之動機、目的、次數、手段、犯罪所生之危害、渠等犯罪後
    俱坦承犯行，分別量處如主文所示之刑，並均諭知易科罰金
    之折算標準，被告張嬌娥併定應執行刑，以示懲儆。
  (五)按易刑處分，即易科罰金之折算標準、易服勞役之折算標準
    及期限，於新法施行後，亦應為新舊法律之比較適用（最高
    法院95年度第八次刑事庭會議決議三(二)參照）。查被告張
    嬌娥、蔡玉葉、張陳怡伶、江義隆、溫禧望、楊月卿、楊志
    勇、蘇秀雲於犯罪事實(一)詐欺行為後，刑法第41條規定業已
    併有修正。茲依修正前刑法第41條第1 項前段規定：「犯最
    重本刑為五年以下有期徒刑以下之刑之罪，而受六個月以下
    有期徒刑或拘役之宣告，因身體、教育、職業、家庭之關係
    或其他正當事由，執行顯有困難者，得以一元以上三元以下
    折算一日，易科罰金」，暨修正前罰金罰鍰提高標準條例第
    2 條前段規定（業因配合刑法修正而經公告刪除）：「依刑
    法第41條易科罰金或第42條第2 項易服勞役者，均就其原定
    數額提高為一百倍折算一日」，被告張嬌娥、蔡玉葉、張陳
    怡伶、江義隆、溫禧望、楊月卿、楊志勇、蘇秀雲於行為後
    ，刑法第41條規定業已行為時之易科罰金折算標準，本應以
    銀元300元折算1日，經以現行法規所定貨幣單位折算新臺幣
    條例第2 條規定之折算比例，換算其單位幣值為新臺幣，即
    應以新臺幣900元折算1日。較之95年7月1日修正施行之刑法
    第41條第1 項前段規定：「犯最重本刑為五年以下有期徒刑
    以下之刑之罪，而受六個月以下有期徒刑或拘役之宣告者，
    得以新臺幣一千元、二千元或三千元折算一日，易科罰金」
    ，修正前之折算標準顯然較有利於被告，按諸首開說明，本
    件自應適用修正前刑法第41條第1 項前段暨修正前罰金罰鍰
    提高標準條例第2 條規定，就被告張嬌娥、蔡玉葉、張陳怡
    伶、江義隆、溫禧望、楊月卿、楊志勇、蘇秀雲諭知如主文
    所示之易科罰金折算標準。
  (六)裁判確定前犯數罪，其中一罪在新法施行前者，亦應依刑法
    第2條第1項之規定，適用最有利於行為人之法律。按修正前
    刑法第51條第5 款規定：「數罪併罰，分別宣告其罪之刑，
    依左列各款定其應執行者：五、宣告多數有期徒刑者，於各
    刑中之最長期以上，各刑合併之刑期以下，定其刑期。但不
    得逾二十年。」修正後刑法第51條第5 款規定：「數罪併罰
    ，分別宣告其罪之刑，依下列各款定其應執行者：五、宣告
    多數有期徒刑者，於各刑中之最長期以上，各刑合併之刑期
    以下，定其刑期。但不得逾三十年。」經比較修正前後規定
    之結果，修正後之刑法第51條第5 款並無較有利於行為人之
    情形，是依刑法第2條第1項前段規定，自應依修正前刑法第
    51 條第5款之規定，定其應執行之刑。又比較修正前後之易
    科罰金折算標準後，以修正前刑法第41條之規定較有利於行
    為人（如前所述）。本件被告張嬌娥上開共同連續詐欺取財
    罪之犯行，係於新法施行前所犯，該罪與其夥同被告方基文
    所犯詐欺罪（於新法施行後所犯）定應執行刑時，依上開說
    明，自應依修正前刑法第51條第5 款之規定，定其應執行之
    刑，並依95年7月1日修正施行前刑法第41條第1 項前段規定
    ，諭知易科罰金之折算標準及銀元折算新台幣之折算標準。
  (七)又被告張嬌娥等9人犯罪時間均在96年4月24日以前，所犯之
    上開罪名，復無不得減刑之例外情形，合於中華民國96 年
    罪犯減刑條例第2條第1項第3款之規定，應依該例之規定，
    均減輕其宣告刑二分之一。
三、依刑事訴訟法第449條第2項，刑法第2條第1項、第28條、第
    339條第1項、第41條第1 項前段，修正前刑法第56條、第41
    條第1項前段、第51條第5 款，刑法施行法第1條之1第1項、
    第2項前段，罰金罰鍰提高標準條例第1條前段，修正前罰金
    罰鍰提高標準條例第2 條，現行法規所定貨幣單位折算新臺
    幣條例第2 條，中華民國九十六年罪犯減刑條例第2條第1項
    第3款、第7條、第9條、第10條第1項，逕以簡易判決處刑如
    主文。
如不服本判決，應於判決送達後10日內，向本院提出上訴書狀，
上訴於本院合議庭。
中    華    民    國   100    年    1     月    19    日
                  基隆簡易庭法  官  齊  潔
以上正本證明與原本無異。
如不服本判決，應於判決送達後10日內，向本院提出上訴書狀，
上訴於本院合議庭，並按他造當事人之人數附具繕本。
中    華    民    國   100    年    1     月    19    日
                            書記官  李繼業
附表：
 ┌──┬───┬───┬───┬───┬────┬───┬───┬───┐
 │編號│姓  名│診察日│傷病名│診察醫│核定殘項│核付日│核付金│所屬職│
 │    │      │期    │稱    │院    │等級    │期    │額（新│業工會│
 │    │      │      │      │      │        │      │臺幣）│      │
 ├──┼───┼───┼───┼───┼────┼───┼───┼───┤
 │1   │蔡玉葉│920212│雙側聽│林口長│殘廢給付│920718│35萬20│基隆市│
 │    │      │  至  │障    │庚醫院│標準表第│      │00元  │電子機│
 │    │      │920603│      │      │32項7等 │      │      │械加工│
 │    │      │      │      │      │級普通傷│      │      │業職業│
 │    │      │      │      │      │病殘廢給│      │      │工會  │
 │    │      │      │      │      │付      │      │      │      │
 │    │      ├───┼───┼───┼────┼───┼───┼───┤
 │    │      │940603│兩耳感│國軍松│殘廢給付│940913│20萬20│基隆市│
 │    │      │  至  │音性聽│山醫院│標準表第│      │00元  │電子機│
 │    │      │940616│障    │      │31項5等 │      │      │械加工│
 │    │      │      │      │      │級普通傷│      │      │業職業│
 │    │      │      │      │      │病殘廢給│      │      │工會  │
 │    │      │      │      │      │付      │      │      │      │
 ├──┼───┼───┼───┼───┼────┼───┼───┼───┤
 │2   │張陳怡│920626│雙耳聽│臺北市│殘廢給付│920812│40萬96│基隆市│
 │    │伶    │  至  │力障礙│立萬芳│標準表第│      │00元  │建築材│
 │    │      │920715│      │醫院  │31項5等 │      │      │料業職│
 │    │      │      │      │      │級普通傷│      │      │業工會│
 │    │      │      │      │      │病殘廢給│      │      │      │
 │    │      │      │      │      │付      │      │      │      │
 ├──┼───┼───┼───┼───┼────┼───┼───┼───┤
 │3   │江義隆│921209│兩側耳│行政院│殘廢給付│930316│85萬54│基隆市│
 │    │      │  至  │聽力障│衛生署│標準表第│      │88元  │機器修│
 │    │      │921223│礙    │新竹醫│31項5等 │      │      │造業職│
 │    │      │      │      │院    │級普通傷│      │      │業工會│
 │    │      │      │      │      │病殘廢給│      │      │      │
 │    │      │      │      │      │付      │      │      │      │
 ├──┼───┼───┼───┼───┼────┼───┼───┼───┤
 │4   │楊月卿│930317│雙側感│南門綜│殘廢給付│930810│30萬80│基隆市│
 │    │      │  至  │音性聽│合醫院│標準表第│      │00元  │清潔服│
 │    │      │930402│障    │      │32項7等 │      │      │務業職│
 │    │      ├───┼───┼───┤級普通傷│      │      │業工會│
 │    │      │930527│雙側聽│林口長│病殘廢給│      │      │      │
 │    │      │  至  │障    │庚醫院│付      │      │      │      │
 │    │      │930714│      │      │        │      │      │      │
 ├──┼───┼───┼───┼───┼────┼───┼───┼───┤
 │5   │楊志勇│930518│兩耳聽│臺北市│殘廢給付│930831│40萬96│桃園縣│
 │    │      │  至  │障    │立萬芳│標準表第│      │00元  │攤販業│
 │    │      │930607│      │醫院  │31項5等 │      │      │職業工│
 │    │      │      │      │      │級普通傷│      │      │會    │
 │    │      ├───┼───┼───┤病殘廢給│      │      │      │
 │    │      │930727│雙側聽│林口長│付      │      │      │      │
 │    │      │  至  │障    │庚醫院│        │      │      │      │
 │    │      │930813│      │      │        │      │      │      │
 ├──┼───┼───┼───┼───┼────┼───┼───┼───┤
 │6   │溫禧望│920925│雙耳聽│臺北市│殘廢給付│930409│84萬19│基隆市│
 │    │      │  至  │障    │立萬芳│標準表第│      │84元  │營造業│
 │    │      │921006│      │醫院  │31項5等 │      │      │職業工│
 │    │      │      │      │      │級普通傷│      │      │會    │
 │    │      │      │      │      │病殘廢給│      │      │      │
 │    │      │      │      │      │付      │      │      │      │
 ├──┼───┼───┼───┼───┼────┼───┼───┼───┤
 │7   │蘇秀雲│930415│兩側聽│臺北市│殘廢給付│931123│26萬84│基隆市│
 │    │      │  至  │力障礙│立婦幼│標準表第│      │00元  │成衣服│
 │    │      │930506│      │醫院  │32項7等 │      │      │飾整理│
 │    │      │      │      │      │級普通傷│      │      │加工業│
 │    │      ├───┼───┼───┤病殘廢給│      │      │職業工│
 │    │      │930916│聽力障│臺大醫│付      │      │      │會    │
 │    │      │  至  │礙    │院    │        │      │      │      │
 │    │      │931007│      │      │        │      │      │      │
 ├──┼───┼───┼───┼───┼────┼───┼───┼───┤
 │8   │方基文│951115│聽力障│行政院│殘廢給付│960419│93萬65│基隆市│
 │    │      │  至  │礙    │衛生署│標準表第│      │12元  │機器修│
 │    │      │951207│      │新竹醫│31項5等 │      │      │造業職│
 │    │      │      │      │院    │級普通傷│      │      │業工會│
 │    │      ├───┼───┼───┤病殘廢給│      │      │      │
 │    │      │960213│雙側聽│長庚紀│付      │      │      │      │
 │    │      │  至  │障    │念醫院│        │      │      │      │
 │    │      │960306│      │      │        │      │      │      │
 └──┴───┴───┴───┴───┴────┴───┴───┴───┘